臺灣高等法院高雄分院刑事判決　　　　93年度上訴字第1288號
上　訴　人
即　被　告　甲○○
　　　　　　　　　　　號
上列上訴人因違反毒品危害防制條例案件，不服臺灣屏東地方法
院93年度訴字第684 號中華民國93年11月9 日第一審判決（起訴
案號：臺灣屏東地方法院檢察署93年度毒偵字第1148號，移送併
案審理：同署93年度毒偵字第1673號），提起上訴，本院判決如
下：
    主  文
原判決撤銷。
甲○○連續施用第一級毒品，處有期徒刑捌月。扣案殘留有海洛
因注射針筒貳支沒收銷燬之。
    事  實
一、甲○○前於民國91年間因施用第二級毒品案件，經送觀察勒
    戒後，認無繼續施用毒品之傾向，由國防部南部地方軍事法
    院檢察署檢察官於91年5 月7 日為不起訴處分，並於同年月
    24日確定。仍不知警惕，於上開觀察勒戒執行完畢釋放後5
    年內，復基於施用第一級毒品海洛因之概括犯意，自93年3
    月底起至同年7 月20日止，連續在屏東縣萬丹鄉公所廁所、
    屏東縣萬丹鄉○○路旁之公園廁所內等處，以將海洛因粉末
    置入注射針筒加水稀釋後，持注射針筒施打左右手臂血管之
    方式，每週施用1 次，而施用第一級毒品海洛因多次。嗣於
    93年6 月13日上午9 時30分許許，在屏東縣潮州鎮○○路25
    號旁為警查獲，並扣得其所有殘留有海洛因注射針筒1 支；
    又於同年7 月20日下午5 時55分許，在屏東縣萬丹鄉○○路
    旁為警查獲，並扣得其所有殘留有海洛因注射針筒1 支。
二、案經屏東縣警察局潮州分局報請台灣屏東地方法院檢察署檢
    察官偵查起訴暨移送併案審理。
    理  由
一、程序方面─
    本件上訴人即被告甲○○（以下簡稱被告）所犯係死刑、無
    期徒刑、最輕本刑為3 年以上有期徒刑以外之罪，其於準備
    程序中就被訴事實為有罪之陳述，經法官告知簡式審判程序
    之旨，並聽取公訴人、被告之意見後，本院認為適宜進行簡
    式審判程序，故本件於本院適用簡式審判程序審理，合先敘
    明。
二、認定犯罪事實所憑證據及理由─
  (一)上開犯罪事實，業據被告於原審及本院審理時自白不諱（見
    原審卷第22、23頁，本院院卷第44頁），且其於93年6 月13
    日上午9 時30分許、同年7 月20日下午5 時55分許為警查獲
    後所採尿液，經送驗結果均呈嗎啡陽性反應（為海洛因代謝
    物），有屏東縣衛生局屏縣衛檢六字第930241號、第930305
    號煙毒及麻醉藥品類委託檢驗結果通知書2 紙、長榮大學濫
    用藥物檢驗確認報告1 紙在卷可稽（見93毒偵1148 號 卷第
    18、24頁，93毒偵1673號卷第6 頁）；又扣案注射針筒2 支
    ，經送鑑驗結果，均含有海洛因成分，有高雄醫學大學附設
    中和紀念醫院0000-000號檢驗報告1 紙在卷可憑（見本院卷
    第38頁）。足認被告自白與事實相符，堪以採信。
  (二)被告前於於92年間，因施用毒品案件，經臺灣高雄地方法院
    裁定送觀察、勒戒後，認有繼續施用毒品傾向，再經臺灣高
    雄地方法院裁定令入戒治處所施以強制戒治，於93年1 月15
    日停止戒治，於同年4 月6 日交付保護管束期滿，並經臺灣
    高雄地方法院檢察署檢察官於93年4 月20日以93年度戒毒偵
    字第274 號為不起訴處分確定，有國防部最高軍事法院檢察
    署辦理被告施用毒品前科紀錄查詢簡覆表在卷可憑（見93毒
    偵1148號卷第17頁）。足證被告於觀察勒戒執行完畢釋放後
    ，5 年內再犯本件施用第一級毒品罪。
三、論罪科刑及撤銷改判之理由─
  (一)查海洛因係毒品危害防制條例第2 條第2 項第1 款所稱之第
    一級毒品，被告持以施用，核其所為，係犯同條例第10條第
    1 項施用第一級毒品罪。被告各次施用第一級毒品前持有毒
    品之行為，本應各論以持有第一級毒品之罪，惟各該次持有
    毒品之行為，均為其後施用毒品之行為所吸收，均不另論持
    有第一級毒品罪。被告先後多次施用第一級毒品之犯行，時
    間緊接，犯罪構成要件相同，顯係基於概括犯意反覆為之，
    應依連續犯之規定，論以一罪，並加重其刑。又公訴人雖僅
    就被告自93年3 月底起至同年6 月13日11時30分許回溯72小
    時某時止，連續施用第一級毒品海洛因之犯行提起公訴，惟
    被告其餘如事實欄所載之連續施用第一級毒品海洛因犯行，
    與上開起訴論罪科刑部分有連續犯裁判上一罪關係，為起訴
    效力所及，本院自得併予審理。
  (二)原審認被告有施用第一級毒品犯行，予以論罪科刑，固非無
    見。惟扣案注射針筒2 支，尚殘留有海洛因，已如前述，因
    毒品與注射針筒無法剝離，應全部視為毒品，應依毒品危害
    防制條例第18條第1 項前段規定宣告沒收銷燬之，原審誤依
    刑法第38條第1 項第2 款宣告沒收，尚有可議。被告以原審
    量刑過重為由，提起上訴，雖無理由，惟原判決既有上開違
    誤之處，自應由本院撤銷改判。爰審酌被告前經觀察、勒戒
    ，仍未斷除毒癮，已如前述，顯見其惡習已深，且未能體悟
    施用毒品對自己、家人造成之傷害及社會之負擔，惟念其犯
    後尚知坦承犯行等一切情狀，仍量處如原審所處之有期徒刑
    8 月，以資懲儆。
四、適用之法律─
  (一)刑事訴訟法第369 條第1 項前段、第364 條、第273 條之1
    第1項、第299條第1項前段。
  (二)毒品危害防制條例第10條第1項、第18條第1項前段。
  (三)刑法第11條前段、第56條。
本案經檢察官沈紹嘉到庭執行職務。
中　　華　　民　　國　　94　　年　　1 　　月　　28　　日
　　　　　　　　　刑事第七庭    審判長法　官  莊飛宗
                                      法　官  黃憲文
                                      法　官  曾逸誠
以上正本證明與原本無異。
如不服本判決，應於判決送達後10日內向本院提出上訴狀，其未
敘述理由者並應於提出上訴狀後10日內向本院補提理由書（應附
繕本）。
中　　華　　民　　國　　94　　年　　1 　　月　　28　　日
                                      書記官  郭蘭蕙
附錄本判決論罪科刑法條：
毒品危害防制條例第10條第1項：
施用第一級毒品者，處6月以上5年以下有期徒刑。
